# **ALI OBBA**

### Ingénieur Frontend Mobile

@ obbaali@gmail.com

Tunisia in www.linked

m www.linkedin.com/in/ali-obba-00132aba

**J** 00 216 20 041 403



# **EXPERIENCE**

### Ooredoo Top Management

### Ooredoo Tunisia, Tunis

July 2023 - Present

- Tunis, Tunisia
- Analyser et Spécifier les besoins avec le client afin de suivre les quantités des services vendus par l'entreprise avec une belle expérience lisible. .
- Intégrer les interfaces sur React Native ainsi que consommer les Rest Apis à travers Redux Saga et axios.
- Gérer les états de l'application avec Redux.

Technologies utilisées: React Native, Redux Saga, REACT NATIVE Testing Library, Figma, Rest API, Postman

### **ALTABIB**

#### **Freelance**

July 2022 - Present

- Tunis, Tunisia
- Réaliser une application sous Android et IOS avec la librairie React Native.
- Associer les interfaces et l'experience pensé par un designer.
- Consommer les apis a travers Redux Saga et axios.
- Tester les sénarios de l'application via REACT NATIVE Testing Library et les tests de qualité du code avec ESlint et prettier.
- Click here to visit mobile app on PLAY STORE

Used Technologies: React Native, Redux Saga, REACT NATIVE Testing Library, Android Studio, Xcode, Rest API, Postman

### Dealer App

### Ooredoo Tunisia. Tunis

June 2021 - Present

- Tunis, Tunisia
- Analyser et concevoir un système et une expérience fluide à notre client finale, afin de facilité le processus de travail de nos équipe sur terrain dans le but de digitaliser le système de gestion des services d'activation, la portabilité des lignes téléphoniques, ...
- Intégrer les vues pensés par nos équipes et nos designers avec React Native.
- Tester les apis via postman et les inclures via Redux Saga et axios.
- Examiner la conformité de l'application via REACT NATIVE Testing Library et forcer une qualité du code prédéfini avec ESlint et Prettier.

Technologies utilisées: React Native, Redux Saga, REACT NATIVE Testing Library, Android Studio, Adobe XD, Rest API, Postman

### **Ooredoo Express**

### Ooredoo Tunisia, Tunis

- February 2022 July 2022
- Tunis, Tunisia
- Analyser les besoins du client afin de lui proposer la solution optimale.
- Créer les Mockups via Figma et intégrer les interfaces avec React Native.
- Tester les Rest Api avec Postman et les inclures avec Redux Saga et axios.
- Contrôler l'experience et tester les interfaces avec React Native Testing Library.

# **PROFIL**

"Intéressé par l'acquisition de compétences en développement et de nouvelles technologies, j'ai une solide expérience concernant tous les aspects de la conception et du travail sur un projet, de la spécification à la réalisation, au test et au déploiement des applications web et mobiles.

Avec plus de 3 ans d'expérience professionnelle, j'ai eu l'occasion de suivre et de gérer des projets et cela m'a donné la capacité d'organiser mon temps."

# **FORMATION**

Ingénieur en informatique Ecole Supérieur Privée d'ingénierie et de technologie, Ariana

**2017 - 2021** 

Ecole Supérieur d'économie Numérique, Manouba Licence Appliquée en informatique de gestion

**2012 - 2017** 

# **LANGUES**

EnglishProfessionnelFrenchProfessionnelArabicMatérnelle

# **COMPÉTENCES**

### Language de programmation

Java Javascript Typescript
HTML CSS PHP

### Framework

Spring Boot Symfony
Node JS Express JS

• Cliquez ici pour consulter l'application sur le PLAY STORE (Disponible seulement en Tunisie).

Technologies utilisées: React Native, Redux Saga, REACT NATIVE Testing Library, Rest API, Postman

### Smartscan

### Ooredoo Tunisia, Tunis

March 2021 - June 2021

Tunis, Tunisia

- Analyser le besoin de notre client interne et proposer une solution web et mobile, qui ouvre un flux pour permettre de transfert des données prises en photo via l'application mobile à l'interface web.
- Réaliser les rest apis via Express.js et le serveur websocket avec socket.io 2.
- Implémenter les vues proposés par notre designer avec React sur l'interface web et React Native pour notre application mobile.
- Consommer les Rest api via Redux Saga et axios.
- Sécuriser les apis et le serveurs web socket avec JWT.
- Intégrer la connectivité web socket via socket lo 2 et gérer les émissions et la réception des données.
- Utiliser Jira pour la gestion du projet.

Technologies utilisées: React JS, React Bootstrap, Styled Components, React Native, Redux Saga, Node JS, Express JS. MongoDB, Socket.io 2, JEST, REACT NATIVE Testing Library, Android Studio, Rest API, Postman

### Chantier

### Chantier SA, Tunis

May 2020 - February 2021

Tunis, Tunisia

- Spécifier les besoins avec le CTO de la Startup pour pouvoir se clarifier les idées.
- Intégrer la base de données non relationnelles MongoDB en adoptant Mongoose comme gestionnaire de base de données.
- Implémenter les Rest Api via Node.js et Express.js.
- Sécuriser les Rest Api avec JWT.
- Tester les Rest Api avec Postman.
- Réaliser les interfaces pensées par un designer sur Firgma dans React Native.
- Consommer les Rest Api avec Redux Saga et axios.
- Adopter Azure Devops pour l'integration et la gestion du projet.

Technologies utilisées: React Native, Redux Saga, Node JS, MongoDB, OAuth2.0, Rest API, Android Studio, Figma, Postman

React JS React Native Swift
Android

# **Bibliothèques**

Redux Saga
Apollo JS Axios

### Outils de design

Material UI React Bootstrap

Styled Components

# Outils de test et formateur de code



## Outils de développement



## Outils de gestion de versions



# Méthodologies et outils de gestion des projets

Agile	JIRA	Azure DevOps
Scrum		